---
title: "Tarea 2"
author: "Omar Reyes Villa 127131"
output: html_document
---

```{r Paquetes}
library(datasets)
```

### Pregunta 1

Esta base de datos recolecta informacion sobre la longitud y ancho del sepalo y petalo en 150 flores iris, 50 de cada una de las siguientes especies: setosa, versicolor y virginica.

### Pregunta 2
```{r}
str(iris)

c(class(iris[,1]),class(iris[,2]),class(iris[,3]),class(iris[,4]),class(iris[,5]))  

```
Como se puede ver, la base de datos _iris_ cuenta con 150 objetos de 5 variables: __largo del sepalo__, __ancho del sepalo__, __largo del petalo__, __ancho del petalo__ y __especies__. De las cuales, las primeras 4 son de tipo _numeric_ y la ultima de tipo _factor_, por lo tanto R reconoce a _iris_ como un _data.frame_ al ser una matriz con diferentes tipos de variables.

### Pregunta 3
```{r}
sum(is.na(iris))

```
La base de datos no tiene ningun valor faltante

### Pregunta 4
```{r}
X<-iris[,1:4]

colSums(X)

colMeans(X)

```

### Pregunta 5
```{r}

sapply(X, sum)==colSums(X)

sapply(X, mean)==colMeans(X)


```
Por lo que verificamos que los resultados son correctos.

### Pregunta 6

Los indices o numero de renglon que cumplen con la propiedad son:

```{r}
des<-iris$Sepal.Length >= 5.84

vector.indices<-which(des)

vector.indices

```

### Pregunta 7

```{r}
vector.valores<-iris$Sepal.Length[vector.indices]

vector.resultados<-c("Suma"=sum(vector.valores),"Promedio"=mean(vector.valores))

vector.resultados
```

### Pregunta 8

```{r}
subset(iris, Species == "setosa" & Sepal.Length > 5.4)

```

### Pregunta 9

```{r}
subset(iris, Species %in% c("setosa","virginica") & Sepal.Length > 5.4)

```

### Pregunta 10

```{r}
write.table(tail(iris), file = "UltimasObs.csv", sep = ",", row.names = FALSE)

```

### Pregunta 11

```{r}
cuadratica <- function(a, b, c){
  disc=b^2-4*a*c
  if(disc<0) {
    print("No existe solucion en los reales")
  } else if(disc==0) {
    return(-b/(2*a))
  } else {
    x1<-(-b+sqrt(disc))/(2*a)
    x2<-(-b-sqrt(disc))/(2*a)
    x<-c(x1,x2)
    return(x)
  }
}

cuadratica(a=3,b=-1,c=-2)

cuadratica(a=9,b=12,c=4)

cuadratica(a=1,b=1,c=1)
```

### Pregunta 12

```{r}
anualidad <- function(n, i, P=1, Vencida = TRUE) {
  suma <- 0
  for (j in 1:n){
    suma<-suma+(1/(1+i))^j
  }
  an.ven<-P*suma
  if (Vencida == TRUE){
    return(an.ven)
  }
  else{
    return(an.ven*(i+1))
  }
}

anualidad(n=15,i=0.035)

anualidad(n=15,i=0.035,P=5000)

anualidad(n=15,i=0.035,P=5000,Vencida = FALSE)

```